臺灣臺南地方法院刑事判決　　　　　　　100年度訴字第918號
公　訴　人　臺灣臺南地方法院檢察署檢察官
被　　　告　陳順隆
上列被告因違反毒品危害防制條例案件，經檢察官提起公訴（一
百年度毒偵字第二三三號），因被告於準備程序時就被訴犯罪事
實為有罪之陳述，經本院合議庭裁定改依簡式審判程序審理，茲
判決如下：
    主  文
陳順隆施用第一級毒品，處有期徒刑捌月，扣案第一級毒品海洛
因共伍拾貳小包（驗餘淨重共陸點零伍公克）均沒收銷燬之，上
開毒品包裝袋共伍拾貳個均沒收；又施用第二級毒品，處有期徒
刑肆月，如易科罰金，以新臺幣壹仟元折算壹日，扣案第二級毒
品安非他命共陸小包（含袋重共點伍公克）均沒收銷燬之，
上開毒品包裝袋共陸個均沒收。應執行有期徒刑拾月，扣案第一
級毒品海洛因共伍拾貳小包（驗餘淨重共陸點零伍公克）及第二
級毒品安非他命共陸小包（含袋重共點伍公克）均沒收銷燬
之，上開毒品包裝袋共伍拾捌個均沒收。
    事實及理由
一、本件犯罪事實均引用檢察官起訴書之記載（如附件）。
二、按本件被告陳順隆所犯係死刑、無期徒刑、最輕本刑為三年
    以上有期徒刑以外之罪，其於本院訊問時就前揭被訴事實為
    有罪之陳述，經本院告知簡式審判程序之旨，並聽取其與公
    訴人之意見後，本院認無不得或不宜改依簡式審判程序進行
    之處，爰依刑事訴訟法第二百七十三條之一第一項、第二百
    八十四條之一，裁定進行簡式審判程序，並不受刑事訴訟法
    第一百五十九條第一項證據能力規定之限制，合先敘明。
三、前揭犯罪事實，業據被告於警詢、偵查及本院審理時均坦承
    不諱，而其於案發當日為警所採尿液經送臺灣檢驗科技股份
    有限公司濫用藥物實驗室分別以酵素免疫分析法為初步檢驗
    ，再以氣相層析質譜儀法為確認檢驗之結果，係呈安非他命
    類、鴉片類、安非他命、甲基安非他命及可待因、嗎啡陽性
    反應一情，有該公司濫用藥物檢驗報告、送驗尿液及年籍對
    照表各一份附卷可稽。又被告於案發當日為警所查扣之白色
    粉末共五十二小包（驗餘淨重共6.05公克），經送法務部調
    查局濫用藥物實驗室鑑定之結果，均含第一級毒品海洛因成
    分一節，亦有該局一百年二月十八日調科壹字第1002300375
    0號鑑定書一紙在卷可參；另扣案之白色結晶共六小包（含
    袋重共3.35公克），經臺南市政府警察局第五分局以聯華生
    技多合一毒品原物測試組初步鑑驗之結果，係呈安非他命反
    應，亦有該局偵辦毒品危害防制條例按查獲毒品初步檢驗報
    告書一份附卷可考。此外，尚有查獲現場及毒品照片共二十
    二幀在卷可證。足認被告上開任意性自白核與事實相符，應
    堪採信。則被告於九十五年七月二十五日因觀察勒戒執行完
    畢釋放後，五年內再犯本件施用第一、二級毒品案件，自應
    依毒品危害防制條例第十條第一項、第二項之規定論處。是
    本件事證明確，被告施用毒品犯行洵堪認定，應予依法論科
    。
四、按海洛因及甲基安非他命分別為毒品危害防制條例第二條第
    二項第一款、第二款所規定之第一級及第二級毒品，非經許
    可不得持有及施用。是核被告所為，係犯毒品危害防制條例
    第十條第一項之施用第一級毒品罪及同條例第十條第二項之
    施用第二級毒品罪。其施用前後持有毒品海洛因及甲基安非
    他命之低度行為，均為其施用毒品之高度行為所吸收，不另
    論罪。又被告所犯上開二罪，犯意各別，行為互殊，應予分
    論併罰。至被告於本院審理時雖供稱：其有提供藥頭予警員
    ，且已查獲云云。然被告於本案所施用及持有之毒品，均係
    向姓名年籍不詳綽號「小白」之成年男子所購得，與其在另
    案所供出且遭警查獲之藥頭「蘇永豊」並非同一人一節，為
    被告所自承，並有警詢及偵查筆錄在卷可稽。則被告所供出
    之毒品來源既與本案無涉，自與毒品危害防制條例第十七條
    第一項之規定不符，不得減輕或免除其刑。爰審酌被告前有
    多次施用毒品前科，有臺灣高等法院被告前案紀錄表一份在
    卷可參，素行不良，其於九十五年七月二十五日因觀察、勒
    戒執行完畢釋放後，於五年內再犯本案，顯見被告並無戒除
    毒癮之意，惟其施用毒品仍屬自戕行為，且其犯後坦承犯行
    ，態度良好等一切情狀，分別量處如主文所示之刑，並定其
    應執行刑，以示懲儆。
五、扣案之第一級毒品海洛因共五十二小包（驗餘淨重共6.05公
    克）及第二級毒品安非他命共六小包（含袋重共3.35公克）
    ，均為查獲之毒品，應依毒品危害防制條例第十八條第一項
    之規定，宣告沒收銷燬之。又用以包裝前揭海洛因之包裝袋
    共五十八個，均為被告所有且係供其施用毒品所用之物，業
    據被告供陳在卷，均應依刑法第三十八條第一項第二款之規
    定沒收。
六、依刑事訴訟法第二百七十三條之一第一項、第二百九十九條
    第一項前段、第三百十條之二、第四百五十四條第二項，毒
    品危害防制條例第十條第一項、第二項、第十八條第一項前
    段，刑法第十一條前段、第三十八條第一項第二款、第五十
    一條第五款，判決如主文。
本案經檢察官王惠芬到庭執行職務。
中    華    民    國   100    年    9     月    14    日
                  刑事第十庭  法  官  劉秀君
以上正本證明與原本無異。
如不服本判決應於收受本判決後10日內向本院提出上訴書狀，並
應敘述具體理由。其未敘述上訴理由者，應於上訴期間屆滿後20
日內向本院補提理由書狀（均須按他造當事人之人數附繕本）「
切勿逕送上級法院」。
                              書記官  曾盈靜
中    華    民    國   100    年    9     月    15    日
附錄法條：
毒品危害防制條例第10條
施用第一級毒品者，處 6 月以上 5 年以下有期徒刑。
施用第二級毒品者，處 3 年以下有期徒刑。
附件：
臺灣臺南地方法院檢察署檢察官起訴書
                                    100年度毒偵字第233號
    被      告  陳順隆  男  40歲（民國○○年○月○○日生）
                        住臺南市○○區○○路228巷26號
                        現於法務部矯正署台南分監執行中
                        國民身分證統一編號：Ｚ000000000號
上列被告因違反毒品危害防制條例案件，業經偵查終結，認應提
起公訴，茲將犯罪事實及證據並所犯法條分敘如下：
        犯罪事實
一、陳順隆前因施用毒品案件，經送觀察勒戒，於民國95年7 月
    25日執行完畢，並由本署檢察官以95年度毒偵字第445 號為
    不起訴處分，復因施用毒品案件，經本署檢察官提起公訴，
    經台灣台南地方法院於99年7月12日判處有期徒刑6月確定。
    詎其未戒除毒癮，又基於施用第一、二級毒品海洛因及安非
    他命之犯意，於100年1月18日8時許，在其位於臺南縣永康
    市○○路228巷26號住處內，以將第一級毒品海洛因摻在香
    菸內吸食之方式，及將第二級毒品甲基安非他命置於錫箔紙
    上燒烤後吸食其煙之方式，分別施用第一、二級毒品海洛因
    及安非他命各1次。嗣於同日13時50分許，為警在臺南市○
    ○區○○路228巷34號旁，查獲其所持有之第一級毒品海洛
    因共40小包(含袋共重14.65公克)及第二級毒品安非他命6小
    包(含袋共重3.35公克)，嗣又於同日14時20分許，在其住處
    扣得第一級毒品海洛因12小包(含袋共重4.94公克)等物品。
二、案經台南市政府警察局第五分局移送偵辦。
        證據並所犯法條
一、訊之被告陳順隆對於上開犯行已坦承不諱，復有台灣檢驗科
    技股份有限公司出具之濫用藥物檢驗報告、送驗尿液及年籍
    對照表在卷，及上開第一、二級毒品扣案可資佐證，被告罪
    嫌，應堪認定。
二、核被告所為，係犯違反毒品危害防制條例第10條第1、2項之
    施用第一、二級毒品罪嫌，請予分論併罰。扣案物品係第一
    、二級毒品，有毒品初步檢驗報告單可證，併請依法宣告沒
    收銷毀之。
三、依刑事訴訟法第251條第1項提起公訴。
    此  致
臺灣臺南地方法院
中    華    民    國   100    年    6     月    29    日
                       檢察官  林仲斌
本件證明與原本無異
中    華    民    國   100    年    7     月    11    日
                       書記官  張淑茹
所犯法條
毒品危害防制條例第10條
施用第一級毒品者，處 6 月以上 5 年以下有期徒刑。
施用第二級毒品者，處 3 年以下有期徒刑。